---
title: "Geodaten: Aufgaben"
date: 14. Dezember 2020
---

1. Besuchen Sie https://pleiades.stoa.org/ - worum geht es hier?

2. Finden Sie den kompletten aktuellen Datensatz für „locations“ als CSV-Datei.

3. Importieren Sie ihn in R und weisen Sie dem Datensatz den Namen `pleiades` zu.

```{r}

```

4. Finden Sie geeignete Werte für (einzelne) Längen- und Breitengrade im Datensatz.

5. Plotten Sie die Koordinaten auf x- und y-Achse mit `ggplot()`. Was erkennen Sie?

```{r}

```

6. Halbieren Sie die Größe und setzen Sie den Alpha-Wert der Punkte auf 0,2. 

```{r}

```

7. Bringen Sie die Grafik in die Merkator-Projektion.

```{r}

```

8. Schauen Sie sich diesen Befehl an: 

```{r}
map_data("world") %>%
  ggplot() +
    geom_polygon(mapping = aes(x = long,
                               y = lat,
                               group = group)) +
    coord_quickmap(xlim = c(-8, 40),
                   ylim = c(26, 48))
```

9. Versuchen Sie, jede einzelne Zeile nachzuvollziehen, indem Sie die entsprechenden Funktionen recherchieren.

10. Führen Sie den Befehl aus.

11. Ändern Sie die Farbe der Flächen in hellgrau.

```{r}

```

12. Wählen Sie einen Kartenausschnitt, auf dem Portugal, Ägypten, Irak und Frankreich komplett zu sehen sind.

```{r}

```

13. Plotten Sie auf diesem Hintergrund den Datensatz `pleiades`. Passen Sie dabei die Parameter so an, dass es Ihnen optisch zusagt.

```{r}

```

14. Wählen Sie für die Karte die [Bonnesche Projektion](https://de.wikipedia.org/wiki/Bonnesche_Projektion) mit Standardparallele bei 40°N.

```{r}

```

15. Entfernen Sie alle Achsenbeschriftungen.

```{r}

```

16. (Achtung: extrem knifflig!) Bilden Sie diese Grafik (siehe Online-Syllabus) nach, die die Orte geordnet nach ältestem Fund darstellt:

```{r}

```
